【裁判字號】    97,聲,2502
【裁判日期】    971128
【裁判案由】    發還擔保金
【裁判全文】
臺灣板橋地方法院民事裁定              97年度聲字第2502號
聲  請  人
即  債權人  丙○○
相  對  人
即  債務人  甲○○
            乙○○
上列聲請人聲請發還擔保金事件，本院裁定如下：
    主      文
聲請人於臺灣桃園地方法院九十五年度存字第四０四三號擔保提
存事件一案所提存之擔保物新臺幣陸拾萬元准予發還。
聲請程序費用由相對人負擔。
    理      由
一、按返還擔保金，依民事訴訟法第106 條準用同法第104 條規
    定，符合：(一)應供擔保之原因消滅者。(二)供擔保人證明受擔
    保利益人同意返還者。(三)訴訟終結後供擔保人證明已定20日
    以上之期間催告受擔保利益人行使權利而未行使，或法院依
    供擔保人之聲請，通知受擔保利益人於一定期間內行使權利
    並向法院為行使權利之證明而未證明者之要件時，法院應依
    供擔保人之聲請，以裁定命返還之。
二、本件聲請意旨略以：聲請人前依本院94年度裁全字第5599號
    民事裁定，以臺灣桃園地方法院95年度存字第4043號提存事
    件提存新臺幣（下同）600,000 元，為免予假扣押之擔保金
    。茲因假扣押之本案訴訟業經判決確定，聲請人亦催告相對
    人行使權利，經本院以97年度聲字第2076號發函通知相對人
    在案，迄今其所定21日之期間應已屆滿，相對人仍未行使權
    利，為此提出臺灣桃園地方法院院95年度存字第4043號提存
    書、臺灣高等院96年度上第724 號民事判決暨確定證明書、
    板院輔民勇97年度聲字第2076號函等影本各1 件為證，聲請
    發還擔保金等語。
三、查聲請人前開主張，業據其提出上開證據為證，並經本院依
    職權調閱本院94年度裁全字第5599號、臺灣桃園地方法院94
    年度執全字第2340號假扣押保全程序暨執行卷、95年度存字
    第4043號擔保提存卷及本院97年度聲字第2076號聲請催告行
    使權利卷核閱屬實，且相對人迄未行使權利，復經本院查明
    屬實，有臺灣桃園地方法院97年10月3 日桃院永民科字第09
    70031396號函及本院查詢表等件在卷可稽，堪認已符合民事
    訴訟法第104 條第1 項第3 款之要件，是本件聲請應予准許
    。
四、又上開擔保金雖經相對人另行聲請臺灣桃園地方法院以97年
    度司執字第58012 號執行事件扣押在案，惟依民事訴訟法第
    104 條第1 項規定，有該條所列各款情形之一者，法院即依
    供擔保人之聲請以裁定命返還其提存物，且執行法院對於提
    存物（於本件即係擔保金）實施扣押後，應俟供擔保人得取
    回提存物時，始得交付強制執行，於本件情形即應以返還擔
    保物之裁定確定為前題，是以執行法院扣押之執行行為，並
    不影響應否准許返還擔保金之認定，併此敘明（最高法院71
    年度台抗字第484 號裁定意旨參照）。
五、依民事訴訟法第95條、第78條，裁定如主文。
中    華    民    國    97    年    11    月    28    日
                  民事第二庭    法  官  程怡怡
以上正本證明與原本無異
如不服本裁定應於送達後10日內向本院提出抗告狀，並應繳納抗
告裁判費新台幣1,000 元。
中    華    民    國    97    年    11    月    28    日
                                書記官  華海珍


司法院資訊處製作；財團法人民間司法改革基金會備份。
